【裁判字號】    89,上易,1302
【裁判日期】    890831
【裁判案由】    恐嚇
【裁判全文】
臺灣高等法院高雄分院刑事判決          八十九年度上易字第一三二號
    上  訴  人  台灣高雄地方法院檢察署檢察官
    被      告  乙○○
    指定辯護人  本院公設辯護人  孫妙岑
右上訴人等因被告恐嚇案件，不服臺灣高雄地方法院八十九年度易字第二一三六號中
華民國八十九年六月九日第一審判決（起訴案號：臺灣高雄地方法院檢察署八十九年
度偵字第八六００號），提起上訴，本院判決如左：
      主      文
上訴駁回。
      事      實
一、乙○○與其配偶甲○○素來感情不睦，於民國八十九年四月十六日凌晨二時許，
    在其高雄縣鳳山市○○路三二三之三號四樓住處，酒後摔物品發脾氣，與甲○○
    發生齟齬，竟基於恐嚇之犯意，以加害生命之事，先於廚房開啟瓦斯桶開關二次
    ，丙瓦斯氣體逸出，甲○○隨之將瓦斯桶開關關閉，詎乙○○又將瓦斯桶搬至其
    臥室（原屬乙○○與甲○○之臥室，現僅由乙○○使用），開啟開關，並對甲○
    ○恫稱：大家同歸於盡等語，使甲○○心生畏懼，致生危害於安全，乃報警究辦
    。
二、案經高雄縣警察局鳳山分局報請台灣高雄地方法院檢察署檢察官偵查起訴。
      理      由
一、訊據被告乙○○坦承於右揭時地開啟瓦斯桶開關，該瓦斯氣體逸出，惟否認有恐
    嚇之犯意，辯稱：我是打開新買的瓦斯桶，發出「啵」的聲響，我太太就生氣
    我，我才順手把瓦斯桶提到房間內等語，但查右揭事實，業據告訴人甲○○於偵
    審中指述綦詳，復據證人即被告之女潘怡靜於警訊中證述「我父親將瓦斯開啟開
    關，放置我父母的房間，說要我們全家一起死，我與我母親逃至派出所報妹等語
    明確，其為被告親生女兒，已屆十八歲之齡，自無虛構事實，誣陷父親之理。
    以被告於警訊中亦供述其酒後返家遭妻斥，乃將瓦斯桶搬至房間，房間之瓦斯
    味道很臭等詞，偵查中並坦承「喝了酒，心情不好，放瓦斯嚇嚇我太太」等語，
    足見被告事後叫辯並無恐嚇犯意云云，不足採信，其犯行洵堪認定。
二、核被告所為，係犯刑法第三百零五條之罪，按被告於右揭時地以密切不可分之三
    項開啟瓦斯桶開關之行為，接續實行，而成立同一之恐嚇罪之犯罪事實，應包括
    視為單純一罪。原審適用刑法第三百零五條、第四十一條、罰金罰鍰提高標準條
    例第一條前段、第二條規定，審酌被告尚無前科，此有本院被告全國前案記錄表
    可稽，因與其妻感情不睦，酒後心情不佳，竟以開啟瓦斯桶開關，丙瓦斯氣體逸
    出並揚稱該全家一起死等語恐嚇其妻甲○○，且犯後未坦承認錯，態度欠佳等犯
    罪情狀，判處拘役五十日，並諭知易科罰金之折算標準。其認事用法尚無不合，
    量刑亦無不當，應予維持。檢察官循告訴人之聲請，上訴意旨指摘原判決未援引
    用刑法第一百七十三條第三項或第一百七十七條或第一百七十六條等公共危險罪
    論處，尚有不當云云，經查被告所為，僅係不滿其妻而生之恐嚇行為，如告訴人
    於警訊中所指稱「我先生常喝酒回來都會做一些恐嚇行為，如拿刀、皮帶、鐵鎚
    等東西向我恐嚇，最嚴重就是放瓦斯，說要大家同歸於盡」等語，參以被告並無
    關閉門窗，亦無點燃瓦斯之動作，且打開瓦斯開關，驚嚇告訴人，經告訴人隨即
    關閉後，雖再打開作勢，然告訴人畏而逃離，報警返回時，被告仍在屋內並已關
    閉瓦斯等情觀之，被告藉此恐嚇告訴人之意圖甚明，其顯無炸燬建物及致生公共
    危險之決意，上訴意旨執此指摘原判決不當，尚非有理由，應予駁回。
據上論結，應依刑事訴訟法第三百六十八條，判決如主文據上論結，應依刑事訴訟法
本案經檢察官羅正平到庭執行職務。
中    華    民    國     八十九     年       八       月   三十一 日
                              臺灣高等法院高雄分院刑事第三庭
                                  審判長法官  莊秋桃
                                        法官  魏式璧
                                        法官  陳中和
右正本證明與原本無異。
不得上訴。
                                      書記官  林淑敏
中    華    民    國     八十九     年       九       月    四    日
附錄：本判決論罪科刑法條：
刑法第三百零五條
以加害生命、身體、自由、名譽、財產之事，恐嚇他人致生危害於安全者，處二年以
下有期徒刑、拘役或三百元以下罰金。
                                                                Ｊ


司法院資訊處製作；財團法人民間司法改革基金會備份。
